臺灣高等法院臺中分院刑事裁定　　　　　　　　　　　九十四年度交抗字第一二號
　　抗　告　人
　　即受處分人　甲○○
右列抗告人即受處分人因違反道路交通管理處罰條例聲明異議案件，不服臺灣臺中地
方法院中華民國九十三年十一月三十日所為裁定（九十三年度交聲字第七四六號），
提起抗告，本院裁定如左：
      主  文
抗告駁回。
      理  由
一、按道路交通管理處罰條例第三十一條之一第一項規定，汽車駕駛人於行駛道路時
    ，使用手持式行動電話進行撥接或通話者，處新臺幣三千元罰鍰。
二、本件抗告人即受處分人甲○○聲明異議及抗告意旨略以：抗告人並未使用行動電
    話，係同車後座的人要拿行動電話交其執持，要其撥打行動電話，其尚未撥打，
    即被警察取締，原處分於法不合；本件舉發之警車有攝影機，應請提出攝影紀錄
    或照片為證，並請求調閱抗告人電話通聯紀錄以之佐證，原審法院駁回聲明異議
    ，亦有未合，應予撤銷云云。
三、經查本件抗告人甲○○因駕駛車牌ＭＵ－九九六九號自用小客車，於民國九十三
    年八月八日十七時四十分，行駛在臺中縣神岡鄉○○路十五號前道路時，使用撥
    接手持式行動電話通話，經警舉發之事實，有臺中縣警察局舉發道路交通管理事
    件通知單一份附卷可稽，並有臺中縣警察局九十三年九月二十日中縣警交字第０
    九三００一五二八九號函一份附卷可佐，且經當日舉發之警員陳榮喜於原審到庭
    結證屬實。按道路交通管理處罰條例第七條第一項規定：「道路交通管理之稽查
    、違規之紀錄，由交通勤務警察，或依法令執行交通稽查任務之人員執行之」，
    而警察為維持交通秩序，依法執行職務，立場是客觀公正，且與抗告人素不相識
    ，亦無宿怨，當無設詞誣攀之可能，其執行公權力當場依法所為舉發，並應推定
    為合法有效。又關於道路交通管理之稽查、違規之紀錄，並非以科學或物理存證
    方法為必要，員警執行職務，依其感官所覺察之違規事實，據以掣單舉發，自屬
    合法。而抗告人所提通話紀錄，僅有撥出之紀錄，非涵蓋所有通話紀錄，並不能
    證明其於舉發當時無通話之事實；況抗告人當時所持電話，是否即為其所提通話
    紀錄上所載之號碼，亦無從證實。從而抗告人前揭聲明異議及抗告意旨所辯皆非
    可採。本件抗告人違規事實既經確認，原處分機關援引首揭規定所為之處分，於
    法並無不合。原審法院認其聲明異議無理由，而裁定予以駁回，核屬有據。抗告
    意旨仍執陳詞，指摘原裁定不當，並無理由，應予駁回。
據上論斷，應依道路交通案件處理辦法第二十六條，刑事訴訟法第四百十二條，裁定
如主文。
中      華      民      國    九十一    年      一      月     十三     日
                                    臺灣高等法院臺中分院刑事第六庭
                                          審判長法  官  李  文  雄
                                                法  官  陳  嘉  雄
                                                法  官  邱  顯  祥
右正本證明與原本無異。
不得再抗告。
                                                書記官  陳  桂  芬
中      華      民      國      九十四   年      一       月    十三    日
                                                                        Ｉ
